臺灣高等法院臺中分院民事判決
110年度上字第272號
上  訴  人  林妙瀅  

訴訟代理人  熊賢祺律師
被上訴人    殷安卓  

            徐敏芳  
共      同
訴訟代理人  陳冠銘律師
上列當事人間請求侵權行為損害賠償事件，上訴人對於民國110
年4月7日臺灣臺中地方法院109年度訴字第2160號第一審判決提
起上訴，本院於110年10月5日言詞辯論終結，判決如下：
    主  文
上訴駁回。
第二審訴訟費用由上訴人負擔。　　　　
    事實及理由
一、上訴人主張：被上訴人殷安卓為義大利籍人士，與被上訴人
    徐敏芳為配偶關係。殷安卓於民國104年1月30日在臺灣辦理
    公司設立登記，成立「義吋科技股份有限公司」，於106年5
    月間聘僱同為義大利籍的訴外人丁○○來臺灣工作。丁○○於同
    年6月10日與上訴人認識並交往後，便介紹上訴人給被上訴
    人認識，其後於107年4月間與上訴人結婚。嗣因殷安卓與丁
    ○○有工作上糾紛，上訴人於108年12月16日協助丁○○整理訴
    訟資料時，自丁○○與殷安卓之通訊軟體SKYPE對話內容（下
    稱系爭對話內容）中，發現被上訴人長期以來不斷向丁○○及
    訴外人乙○○、丙○○、甲○○等不特定人散佈有關上訴人之不實
    謠言。從系爭對話內容可知，被上訴人向丁○○散佈上訴人是
    夜店咖、交友複雜、四處與人發生一夜情、所說的話都是欺
    騙丁○○等等，殷安卓更表示徐敏芳宣稱親眼見過上訴人在臺
    中○○○酒店KTV上班；被上訴人並影射上訴人的多筆房產、名
    車、財產，均係因從事特種行業透過金主贈與所得，並毀謗
    上訴人陪男人從事伴遊，更散佈非上訴人之照片而宣稱是上
    訴人在○○○所拍攝。於106年8月16日丁○○將上訴人友人遺留
    之一張名稱為○○○周年慶錄影光碟畫面截圖並傳送予被上訴
    人，被上訴人竟隨口指認表示畫面截圖中之女子即為上訴人
    ，嚴重影響上訴人名譽，更導致其與丁○○長期摩擦失和。且
    徐敏芳向乙○○散佈其看過上訴人在酒店工作之光碟、照片，
    並唆使乙○○用簡訊及口述方式，於106年10月15日向丁○○散
    佈上開謠言。被上訴人散佈不實謠言予丁○○等人，已足使上
    訴人之社會評價受到貶損，嚴重詆毀其長期積累之社會評價
    ，重創其長久經營之形象，並影響上訴人與丁○○婚姻甚鉅，
    乃共同不法侵害上訴人之名譽權，致上訴人身心痛苦不堪，
    爰依民法第184條第1項前段、第185條第1項前段、第195條
    第1項前段之規定，請求被上訴人賠償151萬元之非財產上損
    害等語（原審就前開部分為上訴人敗訴之判決，上訴人不服
    ，提起上訴；未繫屬於本院部分，不在本院審理範圍）。並
    上訴聲明：㈠原判決關於駁回上訴人後開第二項之訴及該部
    分假執行之聲請廢棄。㈡上開廢棄部分，被上訴人應連帶給
    付上訴人151萬元，及自起訴狀繕本送達翌日起至清償日止
    按年息百分之五計算之利息。㈢願供擔保，請准宣告假執行
    。
二、被上訴人則以：殷安卓與丁○○係認識長達20多年之好友，關
    於上訴人私生活之傳言在朋友圈已流傳甚久，被上訴人並非
    上訴人所指之謠言源頭，且殷安卓僅係基於朋友間情誼，好
    意提醒丁○○有關上訴人私生活之傳言，希望其能多加查證及
    注意交往對象之背景來歷，並非出於散佈謠言、破壞上訴人
    婚姻及損害其名譽之意圖，被上訴人亦未將上訴人私生活之
    傳言轉述予乙○○、丙○○及甲○○等其他人。有關上訴人之房產
    、名車及名錶係一名相當有錢之已婚男子所贈送乙節，是丁
    ○○主動告知殷安卓，被上訴人從未影射上訴人之財產來源為
    何，徐敏芳亦未曾一口咬定上訴人是在KTV工作。至○○○KTV
    錄影光碟畫面截圖，係因其中有一名女子與上訴人長相十分
    相似，且由丁○○將畫面截圖傳給被上訴人，被上訴人才協助
    確認，目的並非為散佈謠言。則被上訴人所為，依一般社會
    人情世故而言，是任何人都會為好友做的事，也在憲法所保
    障言論自由之範疇內，未逾越法律界限，自無不法侵害上訴
    人之權利。又上訴人於106年8月間即已知悉被上訴人有與丁
    ○○討論上訴人之背景來歷之事，兩造並因此而生嫌隙，上訴
    人於109年5月間提起本件訴訟，已罹於2年時效等語，資為
    抗辯。並答辯聲明：上訴駁回。
三、兩造就本件為爭點整理如下：（見本院卷第313頁、原審卷㈡
    第112至115頁）
㈠、不爭執事項：
１、本件涉外事件以中華民國法律為準據法。
２、被上訴人係配偶關係；殷安卓與丁○○均係義大利人，且為認
    識多年之好友；丁○○先認識被上訴人後，始於106年6月初認
    識上訴人；上訴人於106年7月13日認識乙○○；乙○○於104年
    間即已認識甲○○即上訴人之前男友；上訴人與丁○○於107年4
    月間結婚。
３、丁○○於106年8月16日在上訴人位於臺中市○區○○○路000號15樓
     之2住處尋獲一張錄影光碟，丁○○並於同日以SKYPE將畫面
     截圖給殷安卓，請被上訴人幫忙確認上訴人有無在該畫面
     截圖中，徐敏芳則認出上訴人，遂將此事以口頭方式告訴
     殷安卓，殷安卓再透過SKYPE私訊告訴丁○○。
４、丁○○與殷安卓有於下列時間透過SKYPE為如原審證物2至9、17
     至19、22之私訊對話：
　　⑴、106年6月14日
　　⑵、106年6月19日
　　⑶、109年6月23日
　　⑷、106年7月3日
　　⑸、106年7月14日
　　⑹、106年8月11日
　　⑺、106年8月14日
　　⑻、106年8月15日
　　⑼、106年8月16日
　　⑽、106年8月17日
　　⑾、106年8月18日
　　⑿、106年8月19日
　　⒀、106年9月19日
　　⒁、106年9月24日
　　⒂、106年9月27日
　　⒃、106年9月28日
　　⒄、106年10月14日
　　⒅、108年10月25日
　　⒆、108年11月22日
５、甲○○與殷安卓有於106年7月1日、106年7月2日透過LINE為如
    原審證物1、17所示之私訊對話。
６、丙○○與丁○○有於109年4月8日、109年4月10日透過LINE為如原
    審證物10、17之私訊對話。
７、丁○○與徐敏芳有於107年4月20日透過FACEBOOK為如原審證物2
    0之私訊對話。
８、殷安卓於106年8月14日下午4時15分42秒、11時17分、106年8
    月15日下午7時25分、106年8月16日下午10時45分之對話內
    容是徐敏芳所告知。
㈡、爭點：
１、殷安卓於106年7月14日、106年8月14日、106年8月15日、106
    年8月16日、106年9月27日、106年10月14日透過SKYPE向丁○
    ○傳送訊息之行為，是否侵害上訴人之名譽權？
２、徐敏芳以口頭方式傳述給殷安卓，殷安卓在不爭執事項８之時
    間點，傳述不爭執事項８的對話內容給丁○○之行為，是否侵
    害上訴人之名譽權？
３、徐敏芳認為丁○○於106年8月16日透過SKYPE傳送給殷安卓之錄
    影光碟畫面截圖中，其中一位女子是上訴人，而於同日將此
    事口頭告知殷安卓，殷安卓再透過SKYPE私訊告知丁○○之行
    為，是否侵害上訴人之名譽權？
４、被上訴人在106年間有無以口頭的方式向甲○○傳述上訴人是酒
    店女、一夜情、在豪華KTV工作、○○○工作、無正當工作、財
    產來源不明、是隨便、非正派女生、伴遊之行為？若有，是
    否侵害上訴人之名譽權？
５、被上訴人在106年間有無以口頭的方式向乙○○傳述上訴人在○○
    ○等豪華KTV工作、財產來源不明、很隨便、與人一夜情、伴
    遊行為，是隨便、非正派女生？若有，是否侵害上訴人之名
    譽權？
６、殷安卓在106年間有無以口頭的方式向丙○○傳述上訴人在酒店
    上班、跟有錢男人睡、財產是有錢男人給的、伴遊之行為？
    若有，是否侵害上訴人之名譽權？
７、上訴人以侵權行為提起本訴，是否已罹於時效？
８、上訴人依侵權行為之法律關係，請求被上訴人連帶賠償精神
    慰撫金151萬元，有無理由？
四、得心證之理由：
㈠、兩造對於殷安卓於106年7月14日、同年8月14日、15日、16日
    、同年9月27日、同年10月14日透過SKYPE向丁○○傳送如原審
    卷㈠第31至至61頁（翻譯中文譯文部分見原審卷㈠第291至311
    頁）之訊息乙情並不爭執（見不爭執事項４），堪認為事實
    。上訴人主張被上訴人散佈詆毀上訴人名譽之不實內容，已
    侵害上訴人之名譽權，惟為被上訴人所否認，並以前詞置辯
    。經查：
１、按侵害名譽權損害賠償，須行為人因故意或過失貶損他人之
    社會評價，而不法侵害他人之名譽，致他人受損害，方能成
    立。亦即行為人須具備違法性、有責性，並不法行為與損害
    間具有因果關係，始足當之（最高法院104年台上字第 2365
    號判決意旨參照）。又言論自由為人民之基本權利，有實現
    個人自我、促進民主發展、呈現多元意見、維護人性尊嚴等
    多重功能，保障言論自由乃促進多元社會正常發展及實現民
    主社會應有價值所不可或缺之手段。至於名譽權旨在維護個
    人主體性及人格之完整性，為實現人性尊嚴所必要，二者之
    重要性固難分軒輊，在法的實現過程中，應力求其二者保障
    之平衡。在一對一之談話中，應賦予個人較大之對話空間，
    倘行為人基於確信之事實，申論其個人之意見，自不構成侵
    權行為，以免個人之言論受到過度之箝制，動輒得咎，背離
    民主社會之本質（最高法院99年度台上字第1664號判決意旨
    參照）。
２、依據上開SKYPE對話內容，殷安卓對丁○○說：「他（乙○○）有
    跟Emi（即徐敏芳，下同）說他很驚訝看見酒店型的女生和
    店裡認識的人交往，他說她（即上訴人）是那種酒店女， 
    一夜情的類型」、「Emi、Valerio（即甲○○，下同）等人之
    間有一個共同的朋友，她告訴Emi，說Kelly（現為Audrey即
    上訴人，下同）曾在KTV工作…，Emi讓那位女生從繼續說，
    想來幫助你，我必須告訴你，一開始她就說曾經看過她（即
    上訴人），說過她曾在我不知道哪家豪華KTV的三樓或四樓
    工作這類的話…因為Emi在KTV裡有朋友」、「無論如何，KTV
    的事情並沒有停歇，甚至到今天都有人打電話給Emi告訴她
    進一步的細節…」、「訊息來自Audrey之前交往對象（外國
    人），那個交友圈的LINE群組再次證實此訊息，並指出地點
    及樓層，○○○的3或4樓」、「另外2個Emi不是在○○○交友圈的
    朋友也確認訊息，她們在FB上認出Audrey，也在打聽她的消
    息並企圖取得她的照片。Emi自己本人也是從第一天就跟我
    坦誠她曾經見過她」、「我剛剛才跟Emi通話，她說她從照
    片認出她（指上訴人），說是在前排唯一一個穿黑衣服女生
    旁邊那位」、「如果你相信她（指上訴人）保留的那張○○○D
    VD是她朋友的，而在台中500家KTV裡剛剛好就是大家說她曾
    經工作的那家。那就證明了她無論說什麼你都相信，而她可
    以為所欲為」、「說她（上訴人）不是個正派女生，一直換
    不同類型的男人。她交過很多男朋友，大家都說她的壞話…
    我沒辦法從Emi口中問出更多，因為她（徐敏芳）知道她（
    上訴人）要來很不高興，說我們毀了她（徐敏芳）的夜晚…
    好煩喔」（見原審卷㈠第291至311頁），足見殷安卓確有曾
    以SKYPE私訊之方式向丁○○傳送關於上訴人是夜店咖、一夜
    情、在○○○工作、非正派女生等訊息。
３、然而參諸殷安卓在與丁○○對話中，殷安卓亦說：「無論如何
    ，Max（指丁○○，下同），向Audrey問清楚她的經濟狀況和
    工作經驗，我相信這不會讓你太過驚嚇或離開她，但我覺得
    她並沒有完全對你坦誠」、「我本來不想告訴你，我想等她
    自己跟你說…雖然如此，但我因為不想干涉你而沒有說，Emi
    也央求我不要告訴你，但我還是覺得不該對你隱瞞，這樣我
    還算什麼朋友。有些在KTV工作過的女生可能比出身好學歷
    高的女孩更值得尊敬，但這裡對你來說有一個誠信的問題，
    你應該擁有的是誠實…當然他們還是有百分之一的機會可能
    認錯人了，可能是一個長得很像的人」、「你們如果要結婚
    我也不會反對，只是站在朋友的立場提供給你這個訊息」、
    「無論如何，在沒有任何確切證據下，你不相信也是正確的
    決定，也許永遠都不會有證據，因此你可以完全當作沒這回
    事」等語（見原審卷㈠第293至299頁）。衡諸殷安卓與丁○○
    係多年好友，綜觀2人之對話內容，較屬於朋友間分享對交
    往對象之印象、看法及所聽聞之情形。而殷安卓基於朋友情
    誼，認為應該將其所聽聞關於上訴人工作及交友狀況告知丁
    ○○，其目的是希望丁○○不要因為不了解上訴人而與之交往或
    結婚，且建議丁○○應向上訴人當面確認，也表示傳述之人可
    能認錯為上訴人等語，足見殷安卓在SKYPE向丁○○所述其所
    聽聞上訴人為夜店咖、一夜情、在○○○工作、非正派女生等
    語，並非基於貶低上訴人之人格或詆毀上訴人名譽而為。又
    縱使被上訴人自承其並不確知上訴人是否曾在豪華KTV上班
    等情，均是轉述自他人處聽聞而來，然而殷安卓係以SKPYE
    以一對一私訊方式對話，實與於實體私領域空間對話無異，
    基於其主觀確信或價值判斷之評論，與丁○○為上開對話，而
    非在公開場合或不特定多數人共見共聞之情況下所為之表述
    ，應無將上開對話內容散播於他人之意圖，尚難認殷安卓有
    侵害上訴人之名譽之情事。
４、另殷安卓關於上開106年8月14日下午4時15分42秒、11時17分
    、106年8月15日下午7時25分、106年8月16日下午10時45分
    之對話內容（見原審卷㈠第295頁、297頁、301頁、305頁）
    是徐敏芳所告知乙節，為兩造所不爭執（見不爭執事項８）
    。惟殷安卓為徐敏芳之配偶，徐敏芳基於其聽聞及主觀確信
    之事，私下告知殷安卓，且觀之殷安卓與丁○○在SKYPE對話
    ，殷安卓說：「Emi的朋友在○○○工作，一直都在那…」，丁○
    ○說：「她有照片嗎？」，殷安卓說：「歐不，我想要問但
    是我保證過Emi不告訴你關於這個」（見原審卷㈠第439頁）
    、「Emi也央求我不要告訴你，但我還是覺得不該對你隱瞞
    ，這樣我還算什麼朋友」（見原審卷㈠第295頁），則依殷安
    卓所述，徐敏芳尚要求其不要告訴丁○○，故徐敏芳私下對殷
    安卓所述應非以貶低上訴人名譽或散佈關於上訴人上述傳聞
    而為；而殷安卓將徐敏芳所告知之內容轉述予丁○○，則係基
    於朋友立場提供其所聽聞予丁○○參考，亦非基於詆毀上訴人
    名譽，業如前述，是以上訴人主張被上訴人前揭所為已侵害
    其名譽權云云，洵無足採。
㈡、兩造對於丁○○於106年8月16日在上訴人住處尋獲一張錄影光
    碟，於同日以SKYPE將錄影光碟畫面截圖給殷安卓，請被上
    訴人幫忙確認上訴人有無在該畫面截圖中，徐敏芳從畫面截
    圖中認出上訴人，遂將此事以口頭方式告訴殷安卓，殷安卓
    再透過SKYPE私訊告訴丁○○等情並不爭執（見不爭執事項３）
    ，上訴人主張該畫面截圖所示女子並非伊本人，被上訴人所
    為已侵害其名譽權等語，惟為被上訴人所否認。而查：依據
    殷安卓與丁○○間於106年8月16日之SKYPE對話，殷安卓說：
    「我剛才和Emi談過，然後她（徐敏芳）說她在照片裡認出
    她（上訴人），她（徐敏芳）說她（上訴人）是前排那個唯
    一一個穿黑色衣服女生旁邊那位」（見原審卷㈠第305頁），
    即徐敏芳指出丁○○提供光碟畫面截圖中在人群前排之女子為
    上訴人。惟參諸丁○○於原審證稱：那時伊一直想找關於上訴
    人的證據，所以在家中找到上開光碟，伊自己看影片裡可以
    看清楚在KTV的照片，我是將螢幕截圖再傳給殷安卓，伊一
    開始不太確定是不是上訴人，被上訴人說光碟中的女子就是
    上訴人等語（見原審卷㈡第195頁）。而觀之上開錄影光碟畫
    面截圖（見原審卷㈠49頁），畫面並非全然清晰，亦非特寫
    ，而丁○○因在上訴人家中發現，主觀上已懷疑照片中有上訴
    人，因無法確認而求助於徐敏芳幫忙。徐敏芳基於丁○○之請
    求，憑其主觀印象而指認該女子即為上訴人，殷安卓再將徐
    敏芳指認之結果告知丁○○，應非基於侵害上訴人之名譽權而
    為。且究光碟畫面截圖之女子是否為上訴人乙節，可能因每
    個人對於上訴人外表之記憶或印象而定，丁○○亦可憑自己眼
    晴確認或向上訴人確認，已難認僅以被上訴人將其指認之結
    果告知丁○○，即指被上訴人有貶損上訴人名譽之情事，上訴
    人主張被上訴人前揭所為，已侵害其名譽權云云，應無足採
    。
㈢、上訴人雖主張被上訴人向甲○○、乙○○、丙○○傳述其如爭點４、
    ５、６所示之言論，已侵害其名譽權等語，惟為被上訴人所否
    認。經查：
１、證人甲○○於原審證稱：其與上訴人原來是朋友，後來變成男
    女朋友（見原審卷㈡第87頁），並為上訴人所不爭執（見原
    審卷㈠第356頁，不爭執事項２），堪信為真。又依據甲○○於1
    06年7月1日、2日與殷安卓之對話，甲○○說：「Max他正在跟
    我之前約會過3個月的那個對象在一起嗎？告訴他她是婊子
    」、「幾乎全部的義大利人都跟她在一起過」、「她與我，
    還有和JACO在一起時，她的名字是Kelly，在一個月前都還
    不是Audrey」；殷安卓說：「然而你沒有告訴Max任何事？
    」，甲○○說：「我一開始沒有，但後來我說了」、「你覺得
    我做錯了嗎？」，殷安卓說：「不，你做正確的事」、「但
    如果你還沒告訴他，我將會告訴他」等語（見原審卷㈠第415
    至422頁），上訴人雖稱因甲○○多次要求與伊復合，遭伊拒
    絕，甲○○上開所述係報復、情緒性言論，並非實在。然而在
    殷安卓於106年7月14日向丁○○提到其所聽聞之前，甲○○即已
    在106年7月1日向殷安卓傳述上訴人上揭交友或私生活等言
    論，則殷安卓其後向丁○○所述關於上訴人交友或私生活等言
    論，可能來自甲○○等人，而非殷安卓自行捏造。又雖然甲○○
    在原審先證稱：殷安卓有說過關於上訴人之相關流言，比如
    在酒店工作、伴遊等，因為殷安卓說徐敏芳認識上訴人，以
    前在KTV工作等語；嗣又改稱：（殷安卓有沒有跟你說過，
    上訴人是酒店女，會有一夜情、在○○○工作、財產來源是來
    自於有錢的男人？）沒有；殷安卓只有跟我說過上訴人在特
    別的KTV工作等語（見原審卷㈡第88至89頁），其證詞前後反
    覆不一，已難採信。又甲○○證稱：殷安卓說上訴人在特別KT
    V工作是在3年前的6月講的，他非常確定，因為她女朋友跟
    他說這件事（見原審卷㈡第90頁），然而觀之殷安卓與甲○○
    在106年7月2日之對話，殷安卓尚且問甲○○有關上訴人是做
    什麼謀生等語（見原審卷㈠第420頁），倘若殷安卓在6月間
    已告知上訴人是在特別KTV工作，豈會有殷安卓在106年7月2
    日向甲○○詢問上訴人從事何工作之對話。且甲○○既知上訴人
    有意追究散佈貶損其名譽之人之責任，甲○○亦確曾向包括殷
    安卓之人傳述上訴人前揭交友及私生活之言論，是以甲○○證
    述殷安卓曾對其說上訴人在特別KTV工作乙節，亦可能係為
    規避自己責任而為，本件尚難僅憑甲○○前揭所證，即為被上
    訴人不利之認定。此外，上訴人復未提出其他足證被上訴人
    有向甲○○傳述上訴人是在○○○工作、從事伴遊等言論，自難
    認上訴人此部分主張為真實，從而上訴人主張被上訴人有侵
    害名譽權之事實，尚無足採。
２、另證人乙○○雖於原審證稱：伊是在106年7月13日才認識上訴
    人，之前沒有聽聞上訴人的流言，之後是徐敏芳告訴伊上訴
    人在酒店上班，陪人家出國伴遊；被上訴人都有講關於上訴
    人的事情，是用LINE通話，沒有打字；因為伊是站在朋友立
    場想幫助丁○○，伊就用打字傳話給丁○○，伊有向上訴人道歉
    等語（見原審卷㈡第98至109頁）。惟參諸殷安卓與丁○○間於
    106年7月14日之SKYPE對話內容，殷安卓說：「而且Jie（即
    乙○○，下同）似乎也沒說太多，他（乙○○）肯定不在乎，但
    他（乙○○）告訴Emi一些事像是夜店咖，我很驚訝酒店型女
    生和店裡認識的人交往，看到她（上訴人）和一個在夜店認
    識的人在一起（Max和林妙瀅在夜店認識），很奇怪…我不是
    很明白…我幾乎翻譯字面上的話」、「他（乙○○）說她（林
    妙瀅）是夜店咖那種類型，我的意思指一夜情」；及2人在1
    06年10月14日之SKYPE對話內容，殷安卓說：「Jie傳訊息給
    我說：『你還跟她（上訴人）在一起？』」、「連Jie都無法
    相信啊哈」、「唉他（乙○○）正在講她Miao（林妙瀅）的壞
    話…Jie 也是…該死…」、「該死…Jie完全守不住嘴」，丁○○
    問：「他（乙○○）怎麼會關心她（上訴人）交過多少男友」
    ，殷安卓說：「他（乙○○）說她（林妙瀅）和男人們的關係
    很複雜，人們對她（林妙瀅）的評價不好…我不知道為什麼
    一直出現這種人…」等語（見原審卷㈡第424頁、第474至475
    頁）。而衡以殷安卓於上開106年7月14日、10月14日與丁○○
    間之對話時，並未料及上訴人可能持殷安卓與丁○○間之對話
    提起訴訟，更不可能預料乙○○將成為證人而為上開證言，是
    以殷安卓上開與丁○○之對話內容，顯非為將責任推給乙○○而
    虛構。而觀之殷安卓所述，乙○○反而是對被上訴人傳述有關
    上訴人流言之人。另衡諸上訴人於109年4月2日曾傳訊息予
    乙○○稱：「我已經對殷安卓提起告訴了，但是從他對話內容
    的簡訊說明；他一切是聽你說的？他只是轉述而以（已）？
    你才是毀謗的始作俑者？所以為了要釐清一些事情的真相麻
    煩跟我聯絡」、「而且是你告訴他老婆」、「我一切都是從
    他單方面的訊息，所以我不知道是不是真的？我不希望告錯
    人，所以想跟你釐清一下事情，如果你都已讀不回的話，那
    我只好再增加一個被告了」，上訴人在訊息中並將臺灣臺中
    地方檢察署刑事傳票照片傳予乙○○（見原審卷㈠第65頁）。
    則乙○○可能因恐遭上訴人追訴，為了自保而傳送上開訊息向
    上訴人表示徐敏芳為始作俑者（見原審卷㈠第65頁），並於
    原審證稱該等流言均係來自徐敏芳之傳述。是以乙○○在原審
    所證關於上訴人是酒店女、伴遊、一夜情等流言是聽聞被上
    訴人傳述而來；伊要幫助丁○○，所以就將徐敏芳告知伊之上
    開言論傳述給丁○○云云，應係規避自己責任而為，即難採信
    。又雖然乙○○是在106年7月13日認識上訴人，然而乙○○與上
    訴人之前男友甲○○在104年間即已相識（見不爭執事項２），
    則乙○○雖不認識上訴人，然亦可能自甲○○等人處得知上訴人
    或聽聞關於上訴人之事，故上訴人主張其與乙○○先前並不認
    識，不可能是乙○○將上述言論告知被上訴人云云，尚非可採
    。是以上訴人主張被上訴人傳述上開言論予乙○○，並唆使乙
    ○○傳述予丁○○，侵害其名譽權，洵無足採。
３、另上訴人雖提出其與證人丙○○間於108年4月8日之錄音對話光
    碟及譯文，其中有上訴人詢問丙○○是否聽聞有人說她在酒店
    上班、跟有錢男人睡覺、財產都是有錢男人給的、伴遊等語
    ，丙○○固回答：有聽過類似的等語，並表示是殷安卓說的等
    語（見原審卷㈠第327至328頁）。惟據丙○○於原審證稱：伊
    只有聽聞上訴人在酒店上班、伴遊，伊是3、4年前在夜店包
    廂聽到的，不是從殷安卓那裏聽來的；殷安卓從來都沒有跟
    伊講過；在這段談話44分鐘的過程中，伊其實採虛應問答，
    伊很忙，在考臺電，上訴人打電話，我在讀書準備考試，兩
    邊都我認識的，伊只是希望不要因為這種奇怪的事情告來告
    去就好了等語（見原審卷㈡第92頁至第97頁）。而參諸上訴
    人提出之上開錄音對話譯文，其中丙○○說：「我剛才還以為
    你打過來是不是連我也一起告」（見原審卷㈠第330頁），足
    見丙○○已事先知悉上訴人因上開流言對被上訴人提起告訴之
    事，則丙○○為免自己捲入事端，與上訴人對話時已多有防備
    。再參以上開錄音譯文內容，大多是上訴人陳述一大段後，
    再對丙○○發問，而丙○○多半簡短地回覆上訴人，或附合上訴
    人之說法，其中尚有丙○○說：「Jenny也有參一咖會不會太
    猛吧」，上訴人則更正丙○○：「Jenny沒有啦，Jenny是我朋
    友啊」，顯然對於上訴人之詢問並未認真聆聽及回覆，足見
    丙○○對於上訴人在電話中所為之詢問，應係基於明哲保身，
    應付了事之心態而為，自不得單憑上開錄音譯文內容而為對
    被上訴人不利之認定。此外上訴人亦無其他證據證明被上訴
    人曾對丙○○傳述上開言論，則上訴人主張被上訴人此部分對
    其構成侵害名譽權云云，亦無足採。
㈣、基上，上訴人主張徐敏芳向殷安卓傳述其在○○○上班、指認○○
    ○週年慶錄影光碟畫面之女子為上訴人並告知殷安卓，再由
    殷安卓告知丁○○；及殷安卓向丁○○在SKYPE傳述關於上訴人
    工作、交友或私生活等訊息，並非基於貶損上訴人人格或詆
    毀其名譽而為，且屬一對一私下之對話，尚難認有侵害上訴
    人名譽權之情形。又上訴人亦無法證明上訴人確有向甲○○、
    乙○○、丙○○傳述其在○○○KTV工作、伴遊、財產來自有錢男人
    、與人一夜情，是隨便、非正派女生等言論，或唆使乙○○對
    丁○○為上開言論之行為，則上訴人此部分主張被上訴人有不
    法侵害其名譽權云云，亦無足採。是以，上訴人主張被上訴
    人共同不法侵害其名譽權，依據民法第184條第1項、185條
    第1項前段、第195條第1項前段之規定請求被上訴人連帶賠
    償其非財產上損害151萬元，洵屬無據。
五、綜上所述，上訴人依據侵權行為之法律關係，請求被上訴人
    連帶給付151萬元，及自起訴狀繕本送達翌日起至清償日止
    按年息百分之5計算之利息，為無理由，應予駁回，又上訴
    人之訴既經駁回，其假執行之聲請即失所附麗，應併予駁回
    。原審判決上訴人此部分敗訴，於法並無不合。上訴意旨指
    摘原判決此部分不當，求予廢棄改判，為無理由，應駁回上
    訴。
六、本件事證已臻明確，兩造其餘之攻擊或防禦方法及所提證據
    ，經本院審酌後均認與本件之結論無涉，茲不再一一論列，
    併予敘明。
七、據上論結，本件上訴為無理由，爰判決如主文。
中　　華　　民　　國　　110 　年　　10　　月　　26　　日
              民事第五庭    審判長法　官  游文科
                                  法　官  吳崇道
                                  法　官  李慧瑜
正本係照原本作成。
上訴人得上訴。
如不服本判決，須於收受判決送達後20日內向本院提出上訴書狀
，其未表明上訴理由者，應於提出上訴後20日內向本院提出上訴
理由書狀（均須按他造人數附具繕本）。因疫情而遲誤不變期間
，得向法院聲請回復原狀。
上訴時應提出委任律師為訴訟代理人之委任狀。具有民事訴訟法
第466條之1第1項但書或第2項之情形為訴訟代理人者，另應附具
律師及格證書及釋明委任人與受任人有該條項所定關係之釋明文
書影本。如委任律師提起上訴者，應一併繳納上訴審裁判費。

                                  書記官  陳秀鳳

中　　華　　民　　國　　110 　年　　10　　月　　26　　日